Minutes et répertoires du notaire Claude II ROYER, 24 avril 1709 - 26 mai 1710 (étude I)
Archives nationales
- Minutes de Claude II ROYER, janvier 1709 - septembre 1710; MC/ET/I/236 - MC/ET/I/239
  - Minutes. 1709, juillet - décembre, juillet - décembre 1709; MC/ET/I/237
    - Constitution entre Guillaume Gensse, premier huissier du roi en la cour du Parlement, Catherine le Grail, sa femme, demeurant rue de la Verrerie, paroisse Saint-Jean-en-Grève, et Marie Martin, fille majeure, demeurant rue Quincampoix, paroisse Saint-Merri., 25 juillet 1709; MC/ET/I/237
      huissier; Verrerie (rue de la); Quincampoix (rue); Saint-Jean-en-Grève (paroisse); Saint-Merri (paroisse); Gensse, Guillaume; Grail, Catherine le; Martin, Marie
    - Testament d'Anne Monier, veuve de Pierre Bourgeois, marchand de vin, demeurant rue Saint-Dominique, paroisse Saint-Sulpice., 29 juillet 1709; MC/ET/I/237
      commerçant; testament; Saint-Dominique (rue); Saint-Sulpice (paroisse); Monier, Anne; Bourgeois, Pierre
    - Contrat de mariage entre Pierre Alexandre Devendosme, marchand de vin, demeurant rue Saint-Nicaise, paroisse saint-Germais-l'Auxerrois, fils de Pierre Devendosme, aussi marchand de vin, et Marguerite Bourgeois sa femme, et Marie Claire Cochet, veuve de Guillaume Rousseau, entrepreneur des bâtiments du roi, demeurant grande rue de Seine, faubourg Saint-Germain-des-prés, paroisse Saint-Sulpice., 29 juillet 1709; MC/ET/I/237
      commerçant; contrat de mariage; Devendosme, Pierre Alexandre; Devendosme, Pierre; Bourgeois, Marguerite; Cochet, Marie Claire; Rousseau, Guillaume; Saint-Nicaise (rue); Seine (rue de); Saint-Germain-l'Auxerrois (paroisse); Saint-Sulpice (paroisse); Faubourg-Saint-Germain (quartier); chef d'entreprise
    - Obligation de Marie Lebreton, veuve de Charles de Fouilleuse marquis de Flavacourt, bailli et gouverneur de la ville de Gisors, demeurant ordinairement en son château de Sérifontaine, à André Lamé, greffier de la chambre criminelle., 29 juillet 1709; MC/ET/I/237
      greffier; bailli; gouverneur; obligation; Gisors (Eure); Sérifontaine (Oise); Lebreton, Marie; Fouilleuse de Flavacourt, Charles (marquis de); Lamé, André
    - Contrat de remise entre Jacques Moilleron, ancien lieutenant des dragons, demeurant rue Saint-Honoré, paroisse Saint-Eustache, et Christophe Alexandre, trésorier général de France à Alençon, demeurant rue Traversine, paroisse Saint-Roch, et autres créanciers., 30 juillet 1709; MC/ET/I/237
      officier (armée); trésorier de France (Ancien Régime); contrat; Moilleron, Jacques; Rivière, Christophe Alexandre de la; Saint-Honoré (rue); Saint-Eustache (paroisse); Saint-Roch (paroisse); Traversine (rue); Alençon (Orne)
    - Dépôt de quittance de Jean Goudou, bourgeois de Paris, à Jacques Ennemond Chibers, conseiller du roi., 30 juillet 1709; MC/ET/I/237
      conseiller du roi; quittance; Chibers, Jacques Ennemond; Goudou, Jean
    - Obligation de Marguerite Desgrets, veuve de Pierre Pirou, demeurant rue Traverse, quartier Saint-Germain-des-Prés, paroisse Saint-Sulpice, à Jean Moraine, maître chandelier, demeurant grande rue de Seine., 30 juillet 1709; MC/ET/I/237
      obligation; Desgrets, Marguerite; Pirou, Pierre; Moraine, Jean; Traverse (rue); Seine (rue de); Saint-Germain-des-Prés (quartier); Saint-Sulpice (paroisse); cirier
    - Quittance de Anne Foy Caumou, fille majeure, demeurant rue de l'Université, paroisse Saint-Sulpice, à Claude Denis de Here, chevalier seigneur de Caumont et de Bauneuille, et Marie Anne Delamotte, son épouse, demeurant cloître et paroisse du Sépulcre., 31 juillet 1709; MC/ET/I/237
      quittance; Université (rue de l'); Saint-Sulpice (paroisse); Saint-Sépulcre (paroisse); Caumou, Anne Foy; Here, Claude Denis de; Delamotte, Marie Anne
    - Vente de bois par Marguerite Julien, veuve de Charles Rogueux, officier passeur d'eau, au nom et comme tutrice de Jacques et Charles Rogueux leurs enfants mineurs, demeurant quai de la Grenouillère, quartier Saint-Germain-des-Prés, paroisse Saint-Sulpice., 31 juillet 1709; MC/ET/I/237
      commerçant; acte de vente; bois; Grenouillière (quai de la); Saint-Germain-des-Prés (quartier); Saint-Sulpice (paroisse); Julien, Marguerite; Rogueux, Charles (père); Rogueux, Charles (fils); Rogueux, Jacques
    - Constitution de rente par la ville à Claude Hugault, bourgeois de Paris, demeurant rue du Four, quartier Saint-Germain-des-Prés, paroisse Saint-Sulpice., 31 juillet 1709; MC/ET/I/237
      constitution de rente; Four (rue du); Saint-Germain-des-Prés (quartier); Saint-Sulpice (paroisse); Hugault, Claude
    - Constitution de rente par la ville à Barthelémy Seguin, marchand orfèvre, demeurant rue de Buci, quartier Saint-Germain-des-Prés, paroisse Saint-Sulpice., 31 juillet 1709; MC/ET/I/237
      commerçant; orfèvre; constitution de rente; Buci (rue de); Saint-Germain-des-Prés (quartier); Saint-Sulpice (paroisse); Seguin, Barthelémy
    - Constitution de rente par la ville à Antoine Roy, sellier ordinaire du roi, demeurant rue Taranne, quartier Saint-Germain-des-Prés, paroisse Saint-Sulpice., 31 juillet 1709; MC/ET/I/237
      sellier; constitution de rente; Saint-Germain-des-Prés (quartier); Saint-Sulpice (paroisse); Taranne (rue); Roy, Antoine
    - Constitution de rente par la ville à Pierre Fautrel, bourgeois de Paris, demeurant rue du Bac, quartier Saint-Germain-des-Prés, paroisse Saint-Sulpice., 31 juillet 1709; MC/ET/I/237
      constitution de rente; Bac (rue du); Saint-Germain-des-Prés (quartier); Saint-Sulpice (paroisse); Fautrel, Pierre
    - Constitution de rente par la ville à Oduard Brocard, maître d'hotel, demeurant rue de Bourbon, faubourg Saint-Germain-des-Prés, paroisse Saint-Sulpice., 31 juillet 1709; MC/ET/I/237
      maître d'hôtel; constitution de rente; Bourbon (rue de); Faubourg-Saint-Germain (quartier); Saint-Sulpice (paroisse); Brocard, Oduard
    - Constitution de rente par la ville à Simon Perreau, bourgeois de Paris, demeurant rue Guisarde, paroisse Saint-Sulpice., 31 juillet 1709; MC/ET/I/237
      constitution de rente; Saint-Sulpice (paroisse); Guisarde (rue); Perreau, Simon
    - Desistement de plainte de Pierre Corbier, jardinier, et Barbe Denet, son épouse, demeurant rue du Cherche-Midi, faubourg Saint-Germain-des-Prés, paroisse Saint-Sulpice, envers Mathias Salmon, compagnon jardinier, demeurant rue de Grenelle, faubourg Saint-Germain-des-Prés, paroisse Saint-Sulpice., 1er août 1709; MC/ET/I/237
      jardinier; Cherche-Midi (rue du); Grenelle (rue de); Saint-Germain (faubourg); Saint-Sulpice (paroisse); Corbier, Pierre; Denet, Barbe; Salmon, Mathias
    - Ratification de quittance par Nicolas Placide Delaforge, marchand, demeurant rue de la Vieille-Bouclerie, paroisse Saint-Séverin, à François de Gelinand de Varaise, chevalier comte de Varaise., 2 août 1709; MC/ET/I/237
      commerçant; quittance; Harpe (rue de la); Saint-Séverin (paroisse); Delaforge, Nicolas Placide; Gélinand de Varaise, François (comte de)
    - Transport par Nicolas Placide Delaforge, demeurant rue de la Vieille-Bouclerie, paroisse Saint-Séverin, à François de Gelinand de Varaise, chevalier comte de Varaise, demeurant ordinairement en son château de Malaville, logé à Paris rue de l'Hirondelle, à la Salamandre, paroisse Saint-André-des-Arts., 2 août 1709; MC/ET/I/237
      transport de droits; Harpe (rue de la); Hirondelle (rue de l'); Saint-Séverin (paroisse); Malaville (Charente); Saint-André-des-Arts (paroisse); Salamandre (hôtel de la); Delaforge, Nicolas Placide; Gélinand de Varaise, françois (comte de)
    - Déclaration de Nicolas Placide Delaforge, demeurant rue de la Vieille-Bouclerie, paroisse Saint-Séverin, à François de Gelinand de Varaise, chevalier comte de Varaise, demeurant oridnairement en son château de Malaville, logé à Paris rue des Fossoyeurs, paroisse Saint-Sulpice., 2 août 1709; MC/ET/I/237
      déclaration; Harpe (rue de la); Fossoyeurs (rue des); Saint-Séverin (paroisse); Saint-Sulpice (paroisse); Malaville (Charente); Delaforge, Nicolas Placide; Gélinand de Varaise, françois (comte de)
    - Devis et marché entre Adrien Maillard, avocat au Parlement, en qualité de créancier privilégié de la succession de Jean Courtier et Charles Clerin, demeurant rue de Touraine, paroisse Saint-Sulpice, et Jean Heurtant, maître couvreur, demeurant à la Tour d'Argent, rue et paroisse Saint-Germain, concernant les travaux d' une maison à Suresnes provenant de la succession., 3 août 1709; MC/ET/I/237
      avocat au parlement (Ancien Régime); couvreur; marché; Touraine (rue de); Saint-Germain (rue); Suresnes (Hauts-de-Seine); Saint-Sulpice (paroisse); Saint-Germain-des-Prés (paroisse); Maillard, Adrien; Courtier, Jean; Clérin, Charles; Heurtant, Jean
    - Pouvoir de Adrien Maillard, avocat au Parlement, demeurant rue de Touraine, paroisse Saint-Sulpice, en charge de faire recouvrir la succession de Charles Clérin et Jean Courtier, nommant Jean-Baptiste Routier, concierge du château d'Ecouen, demeurant à l'hôtel de Condé, régisseur des biens de la dite succession., 3 août 1709; MC/ET/I/237
      avocat au parlement (Ancien Régime); concierge; succession; Touraine (rue de); Condé (hôtel de); Condé (rue de); Saint-Sulpice (paroisse); Maillard, Adrien; Clérin, Charles; Courtier, Jean; Routier, Jean-Baptiste
    - Inventaire après décès de Catherine Caret, à la requête de Pierre de Vouges, trésorier de France au bureau des finances de la généralité de Poitiers, demeurant rue du Foin, paroisse Saint-Séverin, en son nom a cause de la communauté de biens qui été faite entre lui et la défunte, comme à la requête de André de Vouges, ancien mousquetaire du roi, demeurant rue du Foin, paroisse Saint-Séverin, en son nom et comme procureur de Pierre Arnauld, conseiller du roi au présidial d'Angoulême, et dame Marguerite Catherine de Vouges, son épouse., 5 août 1709; MC/ET/I/237
      Date de création de la notice: 2006
      trésorier; officier (armée); inventaire après décès; Caret, Catherine; Vouges, André de; Vouges, Pierre de; Vouges, Marguerite de; Saint-Séverin (paroisse); Foin (rue du); Poitiers (Vienne); Angoulême (Charente)
    - Testament de Marie Beulé, fille majeure, jouissant de ses biens, demeurant rue du Four, quartier Saint-Germain-des-Prés, paroisse Saint-Sulpice., 6 août 1709; MC/ET/I/237
      testament; Beulé, Marie; Four (rue du); Saint-Germain-des-Prés (quartier); Saint-Sulpice (paroisse)
    - Procuration de Claude Hugault, bourgeois de Paris, demeurant rue du Four, quartier Saint-Germain-des-Prés, paroisse Saint-Sulpice, à Jean de Beyne, marchand, demeurant rue du Four, quartier Saint-Germain-des-Prés, paroisse Saint-Sulpice., 6 août 1709; MC/ET/I/237
      commerçant; procuration; Hugault, Claude; Beyne, Jean de; Four (rue du); Saint-Germain-des-Prés (quartier); Saint-Sulpice (paroisse)
    - Obligation de Louis Villard, entrepreneur des bâtiments, et Anne Cochet, sa femme, demeurant grande rue de Seine, quartier Saint-Germain-des-Prés, paroisse Saint-Sulpice, à Marie Claire Cochet, leur soeur, veuve de Guillaume Rousseau, tailleur de pierre., 8 août 1709; MC/ET/I/237
      tailleur de pierre; obligation; Villard, Louis; Cochet, Anne; Cochet, Marie Claire; Rousseau, Guillaume; Seine (rue de); Saint-Germain-des-Prés (quartier); Saint-Sulpice (paroisse); chef d'entreprise
    - Apprentissage d'Alexandre Forestier, fils de Robert Forestier, aubergiste, et Marguerite Langlois, sa femme, demeurant rue des Ciseaux, quartier Saint-Germain-des-Prés, paroisse Saint-Sulpice, auprès de Pierre Bigot, maître bourrelier, demeurant rue du Vieux-Colombier, quartier Saint-Germain-des-Prés, paroisse Saint-Sulpice, pour une durée de trois années., 8 août 1709; MC/ET/I/237
      hôtelier; contrat d'apprentissage; Forestier, Alexandre; Forestier, Robert; Langlois, Marguerite; Bigot, Pierre; Vieux-Colombier (rue du); Ciseaux (rue des); Saint-Germain-des-Prés (quartier); Saint-Sulpice (paroisse); sellier
    - Mainlevée par François Léonore de Crequy, comte de Canaples, major au régiment de cavalerie du duc de Berry., 8 août 1709; MC/ET/I/237
      mainlevée; Créquy, Françoise Léonore de
    - Compte et obligation imparfaits de Louise Camus, fille majeure, demeurant rue Saint-Guillaume, quartier Saint-Germain-des-Prés, paroisse Saint-Sulpice, unique héritière de défunt Nicolas Camus, maître épronier, à Savin, et Suzanne Ancion, sa femme, et de Pierre Massey, valet de pied de la princesse de Conti, demeurant Hôtel de Conti, quai des Quatre nations, paroisse Saint-André-des-Arts, au nom et comme procureur de Guillaume Jouan, son oncle, bourgeois de Paris, fondé de procuration général pour toutes les affaires de Louise Camus., 10 août 1709; MC/ET/I/237
      compte de gestion; obligation; Camus, Louise; Camus, Nicolas; Ancion, Suzanne; Massey, Pierre; Jouan, Guillaume; Saint-Guillaume (rue); Quatre-Nations (quai du); Saint-Germain-des-Prés (quartier); Saint-Sulpice (paroisse); Saint-André-des-Arts (paroisse); Savins (Seine-et-Marne); employé de maison
    - Obligation de Louis Villard, entrepreneur des bâtiments, et Anne Cochet, sa femme, demeurant grande rue de Seine, quartier Saint-Germain-des-Prés, paroisse Saint-Sulpice, à Charles Jolly, bourgeois de Paris, demeurant rue Poissonnière, paroisse Notre-Dame-de-Bonne-Nouvelle., 12 août 1709; MC/ET/I/237
      obligation; Villard, Louis; Cochet, Anne; Jolly, Charles; Seine (rue de); Poissonnière (rue); Saint-Sulpice (paroisse); Notre-Dame-de-Bonne-Nouvelle (paroisse); Saint-Germain-des-Prés (quartier); chef d'entreprise
    - Bail de Jeanne Louise, veuve de Gabriel Maison, bourgeois de Paris, demeurant rue de la Chaise, quartier Saint-Germain-des-Prés, paroisse Saint-Sulpice, et Louis Nicolas Cheret, bachelier en Sorbonne, fils de la dite Jeanne Louise et de Louis Cheret son premier mari, demeurant au séminaire à la paroisse Saint-Sulpice, à Thomas Bertrand, marchand de vin, et Marguerite Françoise Moreau, sa femme, pour une durée de cinq années., 12 août 1709; MC/ET/I/237
      étudiant; commerçant; bail; Chaise (rue de la); Saint-Germain-des-Prés (quartier); Saint-Sulpice (paroisse); Saint-Sulpice (séminaire); Louise, Jeanne; Maison, Gabriel; Cheret, Louis Nicolas; Cheret, Louis; Bertrand, Thomas; Moreau, Marguerite Françoise
    - Transport rapporté par Julie Régine Philippine Gorge d'Antraigues, marquise d'Ancenis, épouse de Paul François de Béthune, marquis d'Ancenis, chef de camp du régiment du duc de Bourgogne, demeurant rue de Varenne, quartier Saint-Germain-des-Prés, paroisse Saint-Sulpice, à Jacques Bompas, avocat en la cour, demeurant rue de Varenne, quartier Saint-Germain-des-Prés, paroisse Saint-Sulpice., 13 août 1709; MC/ET/I/237
      avocat; officier (armée); transport de droits; Gorge d'Antraigues, Julie Régine Philippine; Bompas, Jacques; Varenne (rue de); Saint-Germain-des-Prés (quartier); Saint-Sulpice (paroisse); Béthune, Paul François (1682-1759; marquis d'Ancenis)
    - Dépôt de procuration par Bertrand Pascal de Brac, lieutenant, pour Marie de Luppé, veuve de François Bois, chevalier seigneur Dumesnil, lieutenant général et écuyer du roi du Danemark, demeurant rue de Grenelle, paroisse Saint-Sulpice., 14 août 1709; MC/ET/I/237
      officier (armée); officier de l'Ecurie du roi (Ancien Régime); procuration; Grenelle (rue de); Saint-Sulpice (paroisse); Brac, Bertrand Pascal de; Luppé, Marie de; Bois, François
    - Transport de rentes par Jacques Bouland de Beaumont, écuyer, demeurant ordinairement à Charleville, logé à Paris, au grand Monarque, rue des Boucheries, quartier Saint-Germain-des-Prés, paroisse Saint-Sulpice, en som nom et comme faisant et portant fort d'Étiennette Galloys, mère veuve de Claude Boullaud, écuyer seigneur de Bermicourt, et de Marie Nonnon, son épouse, à François de Lamarlière, chevalier de Saint Jean de Latran, officier à l'hôtel royal des Invalides., 14 août 1709; MC/ET/I/237
      transport de droits; Bouland de Beaumont, Jacques; Galloys, Étiennette; Boullaud, Claude; Nonnon, Marie; Lamarlière, François; Invalides (hôtel des); Charleville (Marne); Boucheries (rue des); Saint-Germain-des-Prés (quartier); Saint-Sulpice (paroisse); Grand Monarque (enseigne du); officier (armée)
    - Transaction entre Charles d'Houel, demeurant ordinairement en la terre des Rufflais, paroisse de Chretienville, près de Brionne, logé à Paris chez Monsieur de Brilhac, capitaine aux gardes, demeurant quai d'Alençon, île Notre-Dame, paroisse Saint-Louis, et Pierre Gorge d'Antraigues, demeurant rue de Varenne, quartier Saint-Germain-des-Prés, paroisse Saint-Sulpice., 16 août 1709; MC/ET/I/237
      Houel, Charles d'; Brilhac (M.); Gorge d'Antraigues, Pierre; Brionne (Eure, canton); Alençon (quai d'); Varenne (rue de); Saint-Germain-des-Prés (quartier); Saint-Sulpice (paroisse); officier (armée)
    - Bail de Michel Hardy, demeurant rue Mazarine, paroisse Saint-Sulpice, à Joseph Desfossés, maître en faits d'armes, et Jeanne Maindestre, son épouse, demeurant rue des Quatre-Vents, paroisse Saint-Sulpice, pour une durée de trois années., 16 août 1709; MC/ET/I/237
      bail; Hardy, Michel; Desfossés, Joseph; Maindestre, Jeanne; Mazarine (rue); Quatre-Vents (rue des); Saint-Sulpice (paroisse); enseignant
    - Obligation et société entre Élisabeth Louise Hugué, fille majeure, demeurant rue du Four, quartier Saint-Germain-des-Prés, paroisse Saint-Sulpice, et Marie Madeleine Fouré, marchande publique, demeurant rue du Four, quartier Saint-Germain-des-Prés, paroisse Saint-Sulpice., 17 août 1709; MC/ET/I/237
      commerçant; obligation; Four (rue du); Saint-Germain-des-Prés (quartier); Saint-Sulpice (paroisse); Hugué, Élisabeth Louise; Fouré, Marie Madeleine
    - Vente par Louis Aufris, voiturier, et Marie Michelle, sa femme, demeurant rue des Brodeurs, quartier Saint-Germain-des-Prés, paroisse Saint-Sulpice, à François Ancèle Chartier, demeurant ordinairement à Lévignen proche Crépy-en-Valois, d'une place sur laquelle était une petite maison avec une petite étable qui ont été consommé par le feu, et un jardin planté d'arbres fruitiers., 19 août 1709; MC/ET/I/237
      acte de vente; Brodeurs (rue des); Saint-Germain-des-Prés (quartier); Saint-Sulpice (paroisse); Lévignen (Oise); Aufris, Louis; Michelle, Marie; Chartier, François Ancèle
    - Contrat de mariage entre Jacques Rouvelin, directeur des affaires du roi, demeurant rue Plâtrière, paroisse Saint-Eustache, fils de défunt Thomas Rouvelin, ancien greffier en chef de la prévôté de l'Hôtel, et de son épouse, à présent sa veuve, Catherine Soler, et Anne Suzanne Contant, fille de Guillaume Contant, écuyer, conseiller secrétaire du roi, et Suzanne Torbes son épouse, demeurant rue Coq-héron, paroisse Saint-Eustache., 19 août 1709; MC/ET/I/237
      greffier; secrétaire du roi (Ancien Régime); contrat de mariage; Rouvelin, Jacques; Rouvelin, Thomas; Soler, Catherine; Contant, Anne Suzanne; Contant, Guillaume; Torbes, Suzanne; Plâtrière (rue); Coq-Héron (rue); Saint-Eustache (paroisse)
    - Constitution de rentes par la ville à Louis de Monlibers des Glassières, capitaine au régiment de Gondrin, absent, ce acceptant pour lui Guillaume Contant, écuyer, conseiller secrétaire du roi, demeurant rue du Coq-Héron, paroisse Saint-Eustache., 20 août 1709; MC/ET/I/237
      officier (armée); secrétaire du roi (Ancien Régime); constitution de rente; Monlibers des Glassière, Louis; Contant, Guillaume; Coq-Héron (rue du); Saint-Eustache (paroisse)
    - Constitution de rentes par la ville à Etienne Maquin, chirurgien, major du régiment de Barrois, absent, ce acceptant pour lui Marguerite Chevalier, son épouse, demeurant rue Saint-Dominique, quartier Saint-Germain-des-Prés, paroisse Saint-Sulpice., 20 août 1709; MC/ET/I/237
      chirurgien; constitution de rente; Saint-Dominique (rue); Saint-Germain-des-Prés (quartier); Saint-Sulpice (paroisse); Maquin, Étienne; Chevalier, Marguerite
    - Inventaire après décès de Marie Marguerite Prenon, à la requête de son époux, Antoine Ballon, maître grainier, demeurant rue du Four, quartier Saint-Germain-des-Prés, paroisse Saint-Sulpice., 23 août 1709; MC/ET/I/237
      inventaire après décès; Prenon, Marie Marguerite; Ballon, Antoine; Four (rue du); Saint-Germain-des-Prés (quartier); Saint-Sulpice (paroisse); commerçant
    - Bail de mobilier par François Parent, tapissier, à Madeleine Ratel, veuve Lafage, demeurant rue du Four, paroisse Saint-Sulpice., 24 août 1709; MC/ET/I/237
      Date de création de la notice: 2010
      tapissier; bail; Ratel, Madeleine; Parent, François; Ratel, Madeleine; Four (rue du); Saint-Sulpice (paroisse)
    - Procuration par Jean Legrand, cardeur de laine, demeurant au château de Bicêtre, à Françoise Nicolas, sa femme., 27 août 1709; MC/ET/I/237
      procuration; Legrand, Jean; Nicolas, Françoise; Bicêtre (Val-de-Marne, château de); Le Kremlin-Bicêtre (Val-de-Marne); tisserand
    - Substitution de Madeleine Trevet, veuve de Gaspard Lhuillier, contrôleur de la maison de la Dauphine et maître d'hôtel de Monsieur de la Rochefoucauld, demeurant rue de Seine, en la communauté des filles de Saint-Thomas, quartier Saint-Germain-des-Prés, paroisse Saint-Sulpice, au profit de Gabriel et Claude Lhuillier, ses deux enfants., 29 août 1709; MC/ET/I/237
      substitution; Trevet, Madeleine; Lhuillier, Gaspard; Lhuillier, Gabriel; Lhuillier, Claude; Seine (rue de); Saint-Germain-des-Prés (quartier); Saint-Sulpice (paroisse); Filles Saint-Thomas (couvent des); contrôleur (Ancien Régime); maître d'hôtel
    - Transport de droits successifs par Jean Bachelier, et Madeleine Armande l'Escuyer, sa femme, demeurant rue de Beaune, quartier Saint-Germain-des-Prés, paroisse Saint-Sulpice, à François l'Escuyer son beau frère., 29 août 1709; MC/ET/I/237
      transport de droits; Beaune (rue de); Saint-Germain-des-Prés (quartier); Saint-Sulpice (paroisse); Bachelier, Jean; Escuyer, Armande l'; Escuyer, François l'
    - Rachat de rente de Jean Le Texier, conseiller du roi, demeurant rue Michel Lecomte, paroisse Saint-Nicolas-des-Champs, auprès des demoiselles Fouquet, soeurs et filles majeures de Françoise Bourgeois, veuve de Pierre Fouquet de la Renaudière, demeurant toutes deux à Chateaudun., 29 août 1709; MC/ET/I/237
      conseiller du roi; Michel-Le-Comte (rue); Châteaudun (Eure-et-Loir); Texier, Jean le; Fouquet, Marie; Fouquet, Élisabeth; Fouquet, Pierre; Bourgeois, Françoise
    - Dépôt de procuration par Jean Louis de Bonnaud, conseiller du roi en la cour des comptes, et Pierre Audibert, avocat en la cour du Parlement, concernant Charles Michel Abolard, marchand épicier, demeurant rue du Four, quartier Saint-Germain-des-Prés, paroisse Saint-Sulpice., 30 août 1709; MC/ET/I/237
      conseiller du roi; avocat; commerçant; procuration; Four (rue du); Saint-Germain-des-Prés (quartier); Saint-Sulpice (paroisse); Bonnaud, Jean Louis de; Audibert, Pierre; Abolard, Charles Michel
    - Comparution de Pierre Caluet, prêtre chanoine en l'église Saint-Sernin de Toulouse, logé à Paris au coin de la rue Dauphine, paroisse Saint-André-des-Arts, et de la femme Poisson, marchande en la ville de Toulouse, domiciliée à Paris rue des mauvaises paroles., 2 septembre 1709; MC/ET/I/237
      prêtre; commerçant; comparution; Dauphine (rue); Mauvaises-Paroles (rue des); Toulouse (Haute-Garonne); Saint-André-des-Arts (paroisse); Caluet, Pierre; Poisson (femme)
    - Procuration rapportée de Jeanne Beuve, veuve de Mathieu Grande, capitaine au régiment, à Nicolas Hainque, demeurant rue du Sépulcre, quartier Saint-Germain-des-Prés., 2 septembre 1709; MC/ET/I/237
      officier (armée); procuration; Saint-Sépulcre (rue du); Saint-Germain-des-Prés (quartier); Beuve, Jeanne; Grande, Mathieu; Hainque, Nicolas
    - Mainlevée par Jacques Chevalier, bourgeois de Paris, demeurant rue Cassette, quartier Saint-Germain-des-Prés, paroisse Saint-Sulpice, à Marie Louise Cochon de Montjeu, et Marie Françoise Cochon de Morlaiz, filles majeures de Jean Cochon, seigneur de Montjeu., 3 septembre 1709; MC/ET/I/237